```{r}
library(tidyverse)
library(ca)
library(ggplot2)
chairs <- read.csv('hw5_chairs.csv')
colreg <- read.csv('hw5_colreg.csv')
```
### 5.1
```{r}
MCA <- MASS::mca(chairs[,-c(1, 2, 3)])
chairs = cbind(chairs, MCA$rs)
variables <- as_data_frame(MCA$cs)
variables$var_names <- rownames(MCA$cs)
chairs %>% 
 ggplot(aes(`1`, `2`))+
  geom_text(data = variables, aes(`1`, `2`, label = var_names),size=2)+
  geom_point(aes(color = Category))+
  stat_ellipse(aes(color = Category))+
  theme_bw()+
  scale_x_continuous(limits = c(-0.015, 0.02))
```
### 5.2
Они практически не пересекаются. Существуют параметры, которые скорее принадлежат креслу или стулу, существуют те, которые могут принадлежать и тому, и тому, существуют вообще не имеющие к креслам или стульям никакого отношения.
### 5.3
```{r}
ca <- ca(colreg[-5])
colreg_col <- data.frame(ca$colcoord)
colreg_col$rows <- rownames(ca$colcoord)
colreg_row <- data.frame(ca$rowcoord)
colreg_row$rows <- colreg$colors
colreg_col %>% 
  ggplot(aes(Dim1, Dim2, label = rows))+
  geom_text(color = "blue")+
  geom_text(data = colreg_row, color = "red")+
  theme_bw()+
  labs(x = "Dim1 (42.1%)",
       y = "Dim2 (32.6%)")
```
### 5.4
Дальше всего от цветов академический текст, ближе всего -- fiction (что логично из-за разницы в академическом и художественном стилях речи). Бóльшая часть цветов принадлежат fiction-у и прессе, а в разговорном стиле употребляются в основном базовые чёрный и белый. Почему-то особняком стоит серый.